【裁判字號】    96,上易,2743
【裁判日期】    970114
【裁判案由】    毀損
【裁判全文】
臺灣高等法院刑事判決                96年度上易字第2743號
上  訴  人  臺灣臺北地方法院檢察署檢察官
被      告  甲○○
選任辯護人  金玉瑩律師
            張鳳麟律師
上列上訴人因被告損害債權案件，不服臺灣臺北地方法院96年度
易字第525號，中華民國96年10月17日所宣示之判決（起訴案號
：臺灣臺北地方法院檢察署95年度偵續字第608號），提起上訴
，本院判決如下：
    主  文
上訴駁回。
    理  由
一、按原審法院認為上訴不合法律上之程式或法律上不應准許或
    其上訴權已經喪失者，應以裁定駁回之；第二審法院認為上
    訴有第 362條前段之情形者，應以判決駁回之；協商判決之
    上訴，除本編有特別規定外，準用第三編第一章及第二章之
    規定，刑事訴訟法第 362條前段、第367條前段及第455條之
    11第1項分別定有明文。又協商判決除有刑事訴訟法第455條
    之 4第1項第1款（於本訊問程序終結前，被告撤銷協商合意
    或檢察官撤回協商聲請者）；第 2款（被告協商之意思非出
    於自由意志者）；第4款（被告所犯之罪非第455條之2第1項
    所定得以協商判決者）；第 6款（被告有其他較重之裁判上
    一罪之犯罪事實者）；第 7款（法院認應諭知免刑或免訴、
    不受理者情形之一），及違反同條第 2項「法院應於協商合
    意範圍內為判決；法院為協商判決所科之刑，以宣告緩刑或
    2 年以下有期徒刑、拘役或罰金為限」之規定者外，檢察官
    與被告均不得上訴，同法第455條之10第1項定有明文。
二、經查：被告甲○○所犯損害債權案件，於原審法院審理中認
    罪，並與檢察官達成協商，願意依協商程序而為判決（見原
    審卷第83頁背面至第84頁）。經原審法院告知：一、如適用
    協商程序判決，被告喪失受法院依通常程序公開審判、保持
    緘默、與證人對質或詰問證人之權利。二、協商判決除有刑
    事訴訟法第455條之4第1項第1款（於本訊問程序終結前，被
    告撤銷協商合意或檢察官撤回協商聲請者）、第2款（被告
    協商之意思非出於自由意志者）、第4款（被告所犯之罪非
    第455條之2第1項所定得以協商判決者）、第6款（被告有其
    他較重之裁判上一罪之犯罪事實者）、第7款（法院認應諭
    知免刑或免訴、不受理者情形之一）及違反同條第2項「法
    院應於協商合意範圍內為判決；法院為協商判決所科之刑，
    以宣告緩刑或二年以下有期徒刑、拘役或罰金為限」之規定
    者外，不得上訴等語後，檢察官表示：被告甲○○願受有期
    徒刑5月，如易科罰金以銀元300元即新臺幣900元折算1日，
    減為有期徒刑2月又15日，如易科罰金以銀元300元即新臺幣
    900元折算1日之協商合意內容；被告甲○○陳稱：協商合意
    內容如檢察官所述內容；與檢察官達成協商合意是出於自由
    意志；對起訴犯罪事實表示承認犯行等語（見原審卷第84
    頁正面、背面）。原審乃依協商合意範圍內為判決，判決主
    文為「甲○○債務人於將受強制執行之際，意圖損害債權人
    之債權，而處分其財產，處有期徒刑伍月，如易科罰金，以
    銀元佰元即新臺幣玖佰元折算壹日，減為有期徒刑貳月又
    拾伍日，如易科罰金，以銀元佰元即新臺幣玖佰元折算壹
    日」。而檢察官或被告皆未於原審協商程序終結前，撤銷協
    商合意或撤回協商聲請，亦無有其他較重之裁判上一罪之犯
    罪事實，復無認應諭知免刑、免訴、不受理等刑事訴訟法第
    455條之4第1項第1款、第2款、第4款、第6款、第7款之情形
    ，且無違反刑事訴訟法第455條之4第2項之規定，即不得上
    訴。
三、檢察官上訴意旨，並未指摘原判決有何具有刑事訴訟法第45
    5條之10第1項所定得為上訴之情形，其對於法律上不得上訴
    之判決提起上訴，自難認為合法，應予駁回。並不經言詞辯
    論為之。
據上論斷，應依刑事訴訟法第367條、第372條，判決如主文。
中    華    民    國    97    年    1     月    14    日
                  刑事第四庭審判長法  官  沈宜生
                                  法  官  陳國文
                                  法  官  周煙平
以上正本與原本無異。
不得上訴。
                                  書記官  陳雅加
中    華    民    國    97    年    1     月    16    日


司法院資訊處製作；財團法人民間司法改革基金會備份。
